【裁判字號】    98,易,1640
【裁判日期】    980723
【裁判案由】    傷害等
【裁判全文】
臺灣臺北地方法院刑事判決              98年度易字第1640號
公  訴  人  臺灣臺北地方法院檢察署檢察官
被      告  乙○○
上列被告因傷害等案件，經檢察官提起公訴（98年度偵字第1018
6 號），本院判決如下：
    主  文
乙○○傷害人之身體，處拘役拾日，如易科罰金，以新臺幣壹
仟元折算壹日。
    事  實
一、乙○○、黃鈴鳳原係男女朋友關係，2 人因感情糾紛，乙○
    ○於民國98年3 月14日晚間10時15分許，前往黃鈴鳳住處附
    近之臺北縣新店市○○街8 巷巷口等候黃鈴鳳下班返家，黃
    鈴鳳行至該巷口見乙○○等候，乃邀其雇主甲○○、姊黃秋
    蘭至該巷口，3 人要求乙○○勿再騷擾黃鈴鳳，乙○○不願
    意而轉身離開，黃鈴鳳、黃秋蘭、甲○○尾隨乙○○走往臺
    北縣新店市○○街12巷巷口，乙○○右手手持汽車鑰匙開啟
    車門之際，黃鈴鳳坐進駕駛座阻止乙○○駕車離去，2 人因
    而發生拉扯，甲○○為保護黃鈴鳳，即上前拉住乙○○右手
    ，乙○○竟基於傷害甲○○身體及損壞其外套之犯意，於同
    日晚間10時20分許，以右手持汽車鑰匙戳擊甲○○臉部及身
    體部位，使甲○○受有左臉兩處表淺擦傷、左側小指表淺擦
    傷，其所穿著之黑色羽毛外套左手臂袖子部位破損。
二、案經被害人甲○○訴由臺北縣政府警察局新店分局移請臺灣
    臺北地方法院檢察署檢察官偵查起訴。
    理  由
一、被告乙○○對於下列各項證據方法，均未爭執其證據能力，
    並同意作為證據（見本院卷第16頁背面），本院審酌其作成
    時之情況，認為並無不適當之情事，均得作為證據，合先敘
    明。
二、訊據被告乙○○於警詢及本院訊問時均坦承：持汽車鑰匙劃
    傷告訴人甲○○且致其衣物破損之事實（見偵查卷第7 頁、
    本院卷第14頁背面），並經告訴人甲○○於警詢時指訴事發
    經過綦詳（見偵查卷第9 至10頁），核與在場證人黃秋蘭、
    黃鈴鳳於警詢時陳述、黃鈴鳳於檢察官偵訊時具結證述情節
    相符（見偵查卷第14、17、41頁），而告訴人於翌日凌晨0
    時29分許，旋即前往財團法人佛教慈濟醫院臺北分院急診，
    經醫師診斷其受有左臉兩處表淺擦傷、左側小指表淺擦傷等
    傷害，亦有該院診字第Ｚ000000000號診斷證明書1 份及照片
    2 張在卷足憑（見偵查卷第29、31、32頁），又告訴人身穿
    之羽毛外套左手臂部位受損情形，則有照片1 張附卷可稽（
    見偵查卷第31頁），復經警據報到場後扣得被告所有汽車鑰
    匙1 支扣案可佐（見偵查卷第26至28頁），是被告任意性之
    自白，堪認與事實相符，可以採信。按刑法第354 條所謂「
    損壞」，係指損傷破壞物體，使其效用全部或一部喪失之意
    ，被告持汽車鑰匙劃破告訴人之黑色羽毛外套左手臂袖子，
    使其內羽毛、棉絮外露，是使該外套喪失一部穿著之效用，
    應該當於刑法第354 條所指之「損壞」行為。綜上，本案事
    證明確，被告持扣案汽車鑰匙1 支戳擊告訴人之臉部及身體
    部位，造成告訴人受有前揭傷勢及外套破損之行為，應堪認
    定，應予依法論罪科刑。
三、核被告所為，係犯刑法第277 條第1 項之傷害罪及同法第35
    4 條之損壞器物罪。被告1 行為同時觸犯此2 罪名，為想像
    競合犯，應從較重之傷害罪處斷。爰審酌：(一)被告與告訴人
    素無怨隙，被告僅因告訴人上前阻止伊與黃鈴鳳拉扯，竟持
    汽車鑰匙戳擊告訴人，造成其臉部及手指受傷、外套破損；
    (二)被告犯罪後，迄未與告訴人達成和解，態度不佳；(三)惟被
    告於本院訊問時，承認犯罪；(四)又衡諸被告於案發前，本欲
    駕車離去，但黃鈴鳳、黃秋蘭及告訴人仍繼續尾隨，且黃鈴
    鳳坐進車內阻撓被告駕車，2 人發生拉扯，告訴人是為保護
    黃鈴鳳而拉住被告，則被告既遭黃鈴鳳妨害其駕車在先，此
    後衍生之肢體衝突，實難全數咎責於被告1 人等一切情狀，
    量處如主文所示之刑，並諭知易科罰金之折算標準，以示懲
    儆。扣案汽車鑰匙1 支係被告所有，持以傷害告訴人身體及
    損壞其外套犯罪所用之物，亦據被告供明在卷（見偵查卷第
    6 頁），爰依刑法第38條第1 項第2 款之規定，併予宣告沒
    收。
據上論斷，應依刑事訴訟法第284 條之1 、第299 條第1 項前段
，刑法第277 條第1 項、第354 條、第55條、第41條第1 項前段
，刑法施行法第1 條之1 第1 項、第2 項前段，判決如主文。
本案經檢察官簡逸薇到庭執行職務。
中    華    民    國    98    年    7     月    23    日
                  刑事第六庭  法  官  林晏如
上正本證明與原本無異。
如不服本判決，應於送達後10日內向本院提出上訴狀。
                              書記官  楊盈茹
中    華    民    國    98    年    7     月    23    日
附錄本案論罪科刑法條全文：
中華民國刑法第277條
傷害人之身體或健康者，處 3 年以下有期徒刑、拘役或 1 千元
以下罰金。
犯前項之罪因而致人於死者，處無期徒刑或 7 年以上有期徒刑；
致重傷者，處3 年以上10年以下有期徒刑。
中華民國刑法第354條
毀棄、損壞前二條以外之他人之物或致令不堪用，足以生損害於
公眾或他人者，處2 年以下有期徒刑、拘役或5 百元以下罰金。


司法院資訊處製作；財團法人民間司法改革基金會備份。
